【裁判字號】    97,感聲,12
【裁判日期】    970919
【裁判案由】    免除感訓處分之執行
【裁判全文】
臺灣宜蘭地方法院治安法庭裁定         97年度感聲字第12號
聲    請    人
即受感訓處分人  甲○○
                        （現在臺灣宜蘭監獄執行中）
上列聲請人即受感訓處分人因感訓處分執行案件（93年度感裁執
緝字第3號），聲請免予執行其感訓處分，本院裁定如下：
    主  文
甲○○之感訓處分，免予執行。
    理  由
一、聲請意旨略以：聲請人即受感訓處分人甲○○於民國92年6
    月20日經本院治安法庭以91年度感裁字第1號裁定交付感訓
    處分，並已於92年7月11日確定在案。聲請人因其受感訓處
    分之流氓行為，同時觸犯槍砲彈藥刀械管制條例之罪，復經
    最高法院以93年度台上字第6016號判決判處有期徒刑七年確
    定（另有併科罰金，原一、二審案號為臺灣高等法院93年度
    上訴字第1144號、本院93年度訴緝字第2號）。其後聲請人
    因另犯毒品危害防制條例之罪，經本院刑事庭以93年度訴字
    第326號判決判處有期徒刑一年確定。嗣中華民國九十六年
    罪犯減刑條例施行後，經本院以96年度聲減字第703號裁定
    將上開一年之徒刑，減為六月，並與上開不應減刑之七年徒
    刑，合併定其應執行之有期徒刑為七年四月確定（另有罰金
    刑部分），並由臺灣宜蘭地方法院檢察署檢察官簽發96年度
    執減更明字第1074號執行指揮書指揮執行在案。聲請人自94
    年8月25日起執行前揭有期徒刑七年四月，迄今執行期間已
    逾三年，依法已無庸再執行前揭感訓處分，爰依法聲請裁定
    免予執行感訓處分。
二、按感訓處分期間為一年以上三年以下；且受裁定感訓處分之
    流氓行為，同時觸犯刑事法律者，經判決有罪確定，其應執
    行之有期徒刑、拘役或保安處分，與感訓期間，相互折抵之
    。其折抵以感訓處分一日互抵有期徒刑、拘役或保安處分一
    日，檢肅流氓條例第19條第1項前段、第21條第1項分別定有
    明文。而相互折抵之計算，以實際在監所受刑事處分執行、
    易科罰金之折算或在保安處分執行處所受保安處分執行之日
    數，及實際在感訓處分執行機關執行之日數為準；以執行刑
    事或保安處分之期間折抵感訓處分者，其所折抵感訓處分期
    間以三年計算；另定執行刑中之一罪或數罪應予折抵，其先
    執行感訓處分者，於所定應執行刑之刑期中扣除得折抵之期
    間後，執行其剩餘之刑期；其先執行刑事處分或保安處分者
    ，以實際執行日數為據，於扣除得折抵之期間後，執行其剩
    餘之感訓處分；先執行之刑事處分、保安處分或感訓處分，
    其執行期間不足折抵感訓處分或刑事處分、保安處分期間者
    ，應於出監所、易科罰金執行，保安處分執行完畢或感訓處
    分執行完畢後，接續執行感訓處分或刑事處分、保安處分；
    其執行期間足以折抵者，感訓處分或刑事處分、保安處分即
    免予執行；受感訓處分人或受刑人、受保安處分人得檢具事
    證，聲請原起訴之檢察機關或原裁定之法院治安法庭，免予
    執行其相互折抵後之刑事處分、保安處分或感訓處分。檢肅
    流氓條例施行細則第46條第3項、第4項、第5項、第7項、第
    9項亦分別定有明文。
三、經查，本件聲請人即受感訓處分人甲○○於92年6月20日經
    本院治安法庭以91年度感裁字第1號裁定交付感訓處分，並
    已於92年7月11日確定在案。聲請人因其受感訓處分之流氓
    行為，同時觸犯槍砲彈藥刀械管制條例之罪，復經最高法院
    以93年度台上字第6016號判決判處有期徒刑七年確定（另有
    併科罰金，原一、二審案號為臺灣高等法院93年度上訴字第
    1144號、本院93年度訴緝字第2號）。其後聲請人因另犯毒
    品危害防制條例之罪，經本院刑事庭以93年度訴字第326號
    判決判處有期徒刑一年確定。嗣中華民國九十六年罪犯減刑
    條例施行後，經本院以96年度聲減字第703號裁定將上開一
    年之徒刑減為六月，並與上開不應減刑之七年徒刑，合併定
    其應執行之有期徒刑為七年四月確定（另有罰金刑部分）等
    情，業經調閱本院91年度感裁字第1號流氓卷宗、最高法院9
    3年度台上字第6016號判決書、臺灣高等法院93年度上訴字
    第1144號判決書、本院93年度訴緝字第2號判決書、本院96
    年度聲減字第703號裁定書查核無誤，並有臺灣高等法院被
    告前案紀錄表一份在卷可稽，是聲請人前揭裁定應受感訓處
    分之流氓行為因同時觸犯刑事法律，而經本院判處有期徒刑
    七年確定，並與聲請人另犯毒品危害防制條例罪減刑後所處
    之六月徒刑，經本院以96年度聲減字第703號裁定其二罪應
    執行之有期徒刑為七年四月確定等情，應堪認定。次查，聲
    請人因上開刑案應執行有期徒刑七年四月，而自94年8月25
    日起入臺灣宜蘭監獄執行，於折抵羈押日數50日後，其執行
    期滿日為101年11月4日等情，亦有臺灣宜蘭地方法院檢察署
    檢察官96年度執減更明字第1074號執行指揮書、臺灣高等法
    院被告前案紀錄表各一份在卷足憑，同堪認定。是依首揭說
    明，本件聲請人流氓行為同時觸犯之同一刑事案件，其執行
    有期徒刑之在監日數依法自得折抵，故自94年8月25日執行
    迄今之期間，顯已逾三年，而足以折抵感訓處分之三年期間
    。從而，聲請人先執行之刑事處分期間合計已逾三年，既足
    以折抵感訓處分期間，依檢肅流氓條例施行細則第46條第7
    項後段規定，自應免予執行感訓處分。故聲請人聲請免予執
    行其感訓處分，洵屬有理，依法自應為如主文所示之裁定。
四、爰依檢肅流氓條例第21條第1項、第23條，刑事訴訟法第220
    條，裁定如主文。
中    華    民    國    97    年    9     月    19    日
                  治安法庭法  官  劉家祥
以上正本證明與原本無異。
如不服本裁定，應於裁定送達後10日內，向本院提出抗告狀。（
應附繕本）
                          書記官  劉謹翊
中    華    民    國    97    年    9     月    19    日


司法院資訊處製作；財團法人民間司法改革基金會備份。
